臺灣高等法院刑事判決　　　　　　　 100年度上易字第1533號
上　訴　人　臺灣士林地方法院檢察署檢察官
上　訴　人
即　被　告　張宏嗣
上列上訴人因被告竊盜案件，不服臺灣士林地方法院100年度易
字第142號，中華民國100年5月30日第一審判決（起訴案號：臺
灣士林地方法院檢察署100年度偵字第5036號），提起上訴，本
院判決如下：
    主  文
上訴駁回。
    事  實
一、張宏嗣於民國94年間曾因偽造文書案件，經臺灣臺北地方法
    院94年度簡字第1285號簡易判決判處有期徒刑4月，上訴後
    ，經臺灣臺北地方法院95年度簡上字第23號判決駁回上訴確
    定；復於95年間因竊盜案件，經臺灣臺北地方法院95年度易
    字第969號刑事判決判處有期徒刑4月，上訴後，經本院95年
    度上易字第1202號判決駁回上訴確定，上揭2罪嗣經本院95
    年度聲字第1988號裁定應執行有期徒刑7月確定，甫於96年5
    月15日執行完畢。猶不知悔改，復意圖為自己不法之所有，
    先後為下述之行為：
  (一)於100年1月25日17時20分許至17時43分間，在臺北市○○區
    ○○路327號臺灣大哥大士林中正門市，趁店員不注意之際
    ，徒手竊取手機展示區之Samsung  I9000 16g（手機序號：
    351751/04/184681/0）手機，得手後迅速逃逸。
  (二)於100年2月10日18時許，在桃園縣中壢市○○路○段3號廣德
    國際科技股份有限公司（NOKIA行動特約店），趁店員不注
    意之際，徒手竊取手機展示區之NOKIA E7行（手機序號：00
    0000000000000）手機，得手後迅速逃逸。
  (三)於100年3月29日20時9分許，在臺北市○○區○○路678號1
    樓臺灣大哥大士林文林門市，趁店員不注意之際，徒手竊取
    手機展示區之HTC HD7T9292（手機序號：000000000000000
    ）手機，得手後迅速逃逸。嗣經報警，經警調閱監視錄影器
    畫面，持臺灣士林地方法院核發之搜索票及檢察官核發之拘
    票，於100年4月13日，在張宏嗣位於宜蘭縣五結鄉○○路26
    之1號之住處查獲，並扣得帽子2頂及假髮1頂等物。
二、案經臺北市政府警察局士林分局報由臺灣士林地方法院檢察
    署檢察官偵查起訴。
    理  由
壹、證據能力：
一、被告之自白，非出於強暴、脅迫、利誘、詐欺、疲勞訊問、
    違法羈押或其他不正之方法，且與事實相符者，得為證據。
    刑事訴訟法第156條第1項定有明文。本件被告於本院審理中
    辯稱檢察官略為逼迫，以大壓小威嚇，說你好大的膽子，竟
    然到處犯案，惟姑不論就此被告未舉出實據以明其說，且觀
    其上開指述，檢察官祇是在偵辦程序中指責被告膽子大，到
    處犯案，並無威逼被告必須承認犯罪，是被告偵查中之自白
    ，仍出於其自由意志，而得採為證據。
二、被告以外之人於審判外之言詞或書面陳述，除法律有規定者
    外，不得作為證據。又被告以外之人於審判外之陳述，雖不
    符合同法第159條之1至第159條之4之規定，但經當事人於審
    判程序同意作為證據，法院審酌該言詞陳述或書面陳述作成
    時之情況，認為適當者，亦得為證據；當事人、代理人或辯
    護人於法院調查證據時，知有第159條第1項不得為證據之情
    形，而未於言詞辯論終結前聲明異議者，視為有前項之同意
    。刑事訴訟法第159條第1項及第159條之5分別定有明文。查
    本判決下列所引用之被告以外之人於審判外之供述證據，及
    所有非供述證據，雖屬傳聞證據，惟檢察官、被告於本院審
    理中對於該等證據方法之證據能力均不爭執，且迄至言詞辯
    論終結前亦未再聲明異議，本院審酌上開證據資料製作時之
    情況，尚無違法不當及證明力明顯過低之瑕疵，認為以之作
    為證據應屬適當，依刑事訴訟法第158條之4之反面解釋及第
    159條之5第2項之規定，認各證據資料均有證據能力。
貳、實體方面：
一、上揭事實，業據被告張宏嗣迭於檢察官偵查及原審審理中坦
    承不諱（見偵卷第76、77頁、原審卷第105、108頁），核與
    證人曹怡婷、陳雅苓、劉秀珊、鄭佳惠指證之情節相合，並
    有監視錄影器畫面翻拍照片在卷可資佐證（見偵卷第36至42
    頁），堪認被告之自白與事實相符，足資採信。被告於本院
    審理中雖否認部分竊行，惟其先供稱犯罪事實欄所載一(一)、
    (三)我沒有上訴，犯罪事實欄所載一(二)我上訴，理由是我沒有
    作；旋又改稱上揭第一件我有作，第二件我也有作，第三件
    我沒有作（見本院審理筆錄第2頁、第6頁），則上開三件竊
    行，究何者其未作案，竟莫衷一是，其任意翻異，殊無可取
    。另被告請求傳喚證人何紀虹，證明當天其等有碰面，其不
    在案發現場（即犯罪事實欄所記一(三)）云云。惟被告於100
    年3月29日下午8時9分許案發時間身處案發現場乙節，有監
    視錄影翻拍照片在卷可稽，質之被告亦坦承照片中人是他本
    人（見本院審理筆錄第3頁），是此部分事證明確，無再傳
    訊證人到庭詰問之必要，併此敘明。
    綜上，被告空言翻異，不足採信，本案事證明確，其之犯行
    洵堪認定，應依法論科。
二、核被告所為，係犯刑法第320條第1項之竊盜罪。其3次竊盜
    犯行，時間非密接，犯意各別、行為互殊，應分論併罰。被
    告有事實欄所載有期徒刑之執行情形，有卷附本院被告前案
    紀錄表可按，其受有期徒刑之執行完畢，5年內故意再各犯
    本件有期徒刑之本罪，均為累犯，依法各加重其刑。
三、原審審酌被告時值壯年，不思憑己力謀生，貪圖私慾，僅為
    把玩目的，多次行竊手機，法治觀念偏差，且其之前曾以雷
    同手法竊取行動通訊設備，有卷附臺灣基隆地方法院100年
    度基簡字第416號刑事簡易判決、臺灣宜蘭地方法院100年度
    簡字第173號簡易判決、99年度簡字第641號簡易判決在卷可
    憑（原審卷第68至73頁），足認其素行非善，併酌被害人所
    受損害、被告犯罪所得財物價值、動機、目的、手法、生活
    狀況、智識程度以及犯後態度等一切情狀，依刑法第320 條
    第1項規定，量處被告3次竊盜罪各有期徒刑5月，併各諭知
    易科罰金之折算標準，及定其應執行之刑有期徒刑1年，以
    資儆懲。並說明(一)被告請求依刑法第59條酌量減輕其刑部分
    ，因本件被告3次行竊，之前亦曾為雷同手段之犯罪，顯未
    知悔改，其於本件犯罪之情狀，尚難認有顯可憫恕之情，是
    其所請難為採憑。(二)扣案帽子2頂、假髮1頂，雖係被告所有
    ，惟被告否認係用以作為或預備作為犯本件竊盜罪之工具（
    原審卷第112頁）。且據案發當時監視錄影畫面翻拍照片，
    雖可見被告均係有頭戴帽子，惟畫面中並未明顯可見被告有
    戴前述假髮。被告辯稱扣案帽子2頂及假髮1頂僅係其平常搭
    配穿著所用，參以被害人陳雅苓、劉秀珊均可於案發後報警
    時明確指認被告面容，有指認犯罪嫌疑人紀錄表2紙可佐（
    偵查卷第17、21頁），足見被告犯案時頭部雖有戴帽子，惟
    未達至用以遮蔽面貌之功能、程度，且假髮、帽子等物確係
    屬個人用以搭配服飾之配件之一，被告上開供述亦非有違常
    理，是雖其於偵查中供稱犯本件數起竊盜罪時有攜帶扣案帽
    子、假髮到現場（偵查卷第109頁），仍難認係本件被告用
    以犯或預備犯竊盜罪之物，且亦均非違禁物，另扣案玻璃球
    吸食器3個亦與本件竊行無涉，爰均不諭知沒收。(三)起訴書
    另以被告為本件3次竊行，顯有犯罪習慣，請求依竊盜犯贓
    物犯保安處分條例第3條第1項規定，併諭知應於刑之執行前
    令入勞動場所強制工作等語。惟按保安處分係針對受處分人
    將來之危險性所為之處置，以達教化、治療之目的，為刑罰
    之補充制度，保安處分中之強制工作，旨在對嚴重職業性犯
    罪及欠缺正確工作觀念或無正常工作因而犯罪者，強制其從
    事勞動，學習一技之長及正確之謀生觀念，使其日後重返社
    會，能適應社會生活。然保安處分之措施亦含社會隔離、拘
    束身體自由之性質，其限制人民之權利，實與刑罰同，自應
    受比例原則之規範，使保安處分之宣告，與行為人所為行為
    之嚴重性、行為人所表現之危險性，及對行為人未來行為之
    期待性相當（最高法院91年度臺上字第4625號判決意旨參照
    ）。查被告雖為本件3次竊盜，行為固不足取，惟其所為本
    件3次竊行，就時間言，並非相隔極為密接，僅為臨時起意
    所致，是尚難遽認被告確有犯竊盜罪之習慣，復考量被告於
    本件犯罪後亦多能坦承犯行，是依比例原則，綜合其所為行
    為之嚴重性、所表現之危險性及對其未來之期待性等情以觀
    ，審酌被告犯罪情節，認合併判處有期徒刑1年，應認足收
    遏止並矯治其犯罪行為之效果，尚無令被告於刑前強制工作
    之必要，爰不諭知於刑之執行前令入勞動場所強制工作。認
    事用法及量刑殊無違誤。被告上訴意旨否認部分竊行，檢察
    官上訴意旨指摘原判決量刑太輕，且未諭知強制工作不當云
    云，均應認無理由，予以駁回。
據上論斷，依刑事訴訟法第368，判決如主文。
本案經檢察官柯麗鈴到庭執行職務
中    華    民    國   100    年    8     月    9     日
                  刑事第十三庭  審判長  法  官  曾德水
                                        法  官  宋松璟
                                        法  官  楊貴雄
以上正本證明與原本無異。
不得上訴。
                                        書記官  廖純瑜
中    華    民    國   100    年    8     月    9     日